臺灣臺北地方法院刑事判決　　　　　　 99年度簡上字第471號
上　訴　人
即　被　告　唐偉宸
選任辯護人　李岳霖律師
上列上訴人因違反毒品危害防制條例件，不服本院於中華民國99
年11月10日所為99年度簡字第4187號第一審刑事簡易判決（起訴
案號：臺灣臺北地方法院檢察署99年度撤緩偵字第176號），提
起上訴，本院管轄之第二審合議庭判決如下：
    主  文
上訴駁回。
    事  實
一、唐偉宸前於民國94年9月間，因施用毒品案件，經臺灣士林
    地方法院（下稱士林地院）以94年度毒聲字第442號裁定令
    入勒戒處所觀察、勒戒後，因認無繼續施用之傾向，於94年
    10月13日執行完畢釋放出所，並由臺灣士林地方法院檢察署
    檢察官於94年10月27日以94年度毒偵字第1948號為不起訴處
    分確定；復於95年9月間，因施用毒品案件，經同法院以95
    年度士簡字第1067號判處有期徒刑3月確定，甫於95年11月7
    日易科罰金執行完畢。詎猶未戒除毒癮，明知甲基安非他命
    業經公告列為毒品危害防制條例第2條第2項第2款所定之第
    二級毒品，不得非法持有、施用，竟於上開觀察、勒戒執行
    完畢釋放後5年內之98年4月19日晚上8時許，基於施用第二
    級毒品甲基安非他命之犯意，在臺北市中山區大直附近之河
    濱公園內，以不詳方式施用第二級毒品甲基安非他命1次。
    嗣於同年4月21日凌晨4時許，駕駛車號7093-JS號自用小客
    車，在臺北市中山區○○○路○段23巷4號前因交通違規停車
    ，為警盤查時，當場在其所駕駛之前揭車號自用小客車內扣
    得非其所有供施用第二級毒品用之安非他命吸食器1組，並
    經其同意採集尿液送鑑結果，呈安非他命類陽性反應，始悉
    上情。
二、案經臺北市政府警察局中山分局報請臺灣臺北地方法院檢察
    署察官偵查後為緩起訴處分，嗣因唐偉宸於緩起訴期間內，
    違反緩起訴處分條件，經該署檢察官撤銷緩起訴處分確定後
    起訴，經本院認宜以簡易判決處刑，改依簡易判決處刑。
    理  由
一、按被告以外之人於審判外之陳述，雖不符刑事訴訟法第159
    條之1至第159條之4之規定，而經當事人於審判程序同意作
    為證據，法院審酌該言詞陳述或書面陳述作成時之情況，認
    為適當者，亦得為證據，刑事訴訟法第159條之5第1項定有
    明文。本件檢察官、被告及其辯護人於本院審判程序時，就
    本判決所引用其他審判外之言詞或書面陳述，均明示同意有
    證據能力，本院審酌該具有傳聞證據性質之證據，其取得過
    程並無瑕疵，與待證事實具有關聯性，證明力非明顯過低，
    以之作為證據係屬適當，認俱得為證據。
二、上揭事實，業據上訴人即被告唐偉宸於偵查及本院審理時坦
    承不諱，且其於98年4月21日為警查獲時所採尿液，經送往
    具有專門鑑定尿液中有無毒品成分之台灣尖端先進生技醫藥
    股份有限公司以酵素免疫法、氣相層析質譜法檢驗確認結果
    ，呈安非他命類陽性反應，此有該公司98年4月29日中山–
    25號濫用藥物檢驗報告、臺北市政府警察局偵辦毒品案件尿
    液檢體委驗單在卷可稽（見98毒偵1334卷第68、70頁）。而
    人體施用甲基安非他命後，在主要代謝物中未改變形態之甲
    基安非他命佔施用劑量達43％，安非他命則約為5％，且安
    非他命在國內取得不易，施用情形較少，尿液檢驗結果係甲
    基安非他命陽性者佔大部分。而依據Jonathan M.等人2002
    年文獻報導，以5名測試者於4週內分4次使用，每次施用甲
    基安非他命20mg劑量後，收集其尿液並以250ng／ml為閾值
    時，其最長檢出時間為56至96小時，文獻有關服用藥物之報
    告，因研究對象、使用劑量之多寡、實驗條件或研究角度等
    不同，結果及其呈現方式亦不同，故除相關文獻之資料，仍
    需依個案狀況做研判，一般可檢出甲基安非他命之最長時間
    為1至4天，是服用甲基安他命後，最低於服用後96小時內可
    由尿液檢測出甲基安非他命陽性反應，此為法院依職權所知
    悉之事項。本件被告之尿液經以氣相層析質譜儀分析法檢驗
    ，既呈安非他命類陽性反應，且其甲基安非他命及安非他命
    濃度分別為7520ng/ml、2210ng/ml，揆諸前說明，被告應有
    在上開採尿時間前，施用甲基安非他命甚明。此外，復有供
    被告施用之吸食器1組扣案可佐，足認被告上開任意性自白
    與事實相符。本件事證明確，被告施用甲基安非他命之犯行
    ，堪以認定，應依法論科。
三、按甲基安非他命係毒品危害防制條例第2條第2項第2款所規
    範之第二級毒品。而被告前於94年9月間，因施用毒品案件
    ，經士林地院以94年度毒聲字第442號裁定令入勒戒處所觀
    察、勒戒後，因認無繼續施用之傾向，於94年10月13日執行
    完畢釋放出所，並由臺灣士林地方法院檢察署檢察官於94年
    10月27日以94年度毒偵字第1948號為不起訴處分確定等情，
    有臺灣高等法院被告前案紀錄表在卷可參。其於上開強制戒
    治執行完畢釋放後5年內，再犯本件施用第二級毒品之犯行
    ，核與毒品危害防制條例第23條第2項規定相符。核被告所
    為，係犯毒品危害防制條例第10條第2項之施用第二級毒品
    罪。被告施用前持有第二級毒品甲基安非他命之行為，應為
    其施用之高度行為所吸收，不另論罪。又被告有如前揭事實
    欄一所列前科紀錄，甫於95年11月7日易科罰金執行完畢等
    情，有上開臺灣高等法院被告前案紀錄表可按，其於有期徒
    刑執行完畢後5年內，再犯本件有期徒刑以上之罪，為累犯
    ，應依刑法第47條第1項之規定，加重其刑。
四、原審以被告所犯事證明確，依毒品危害防制條例例第10條第
    2項及刑法第11條、第47條第1項、第41條第1項前段之規定
    ，並審酌被告前因施用毒品案件，經觀察、勒戒後，竟再繼
    續施用毒品，顯見意志不堅，惟其犯罪係戕害自身，及犯後
    坦承犯行，態度尚可，暨其犯罪動機、手段、目的等一切情
    狀，量處被告有期徒刑4月，併諭知以新臺幣（下同）1,000
    元折算1日易科罰金之折算標準，復於事實及理由欄說明扣
    案之安非他命吸食器1組，雖係供被告施用毒品所用之物，
    惟被告否認為其所有，且亦無證據證明為被告所有之物，而
    不予宣告沒收。核其認事用法，尚無不合，量刑亦稱妥適。
    被告提起本件上訴，上訴意旨略以：本件檢察官原給予緩起
    訴處分，但因為我害怕抽血、打針，所以才沒有去醫院接受
    治療，我現在在外面接受治療，並定期接受檢驗，並無再施
    用，原審量刑太重等語。惟查：
(一)、被告上開犯行，前經檢察官偵查後，徵得被告之同意，於98
    年7月24日以98年度毒偵字第1334號為緩起訴處分，緩起訴
    期間為2年，被告應於緩起訴期間內遵守、履行(1)、被告應
    於緩起訴處分確定之日起3個月內，向臺北市觀護志工協進
    會繳交緩起訴處分金新臺幣5萬元；(2)、應依臺北市立聯合
    醫院松德院區醫師指定時間前往治療機關服用藥物，至無須
    服用為止，並接受心理治療及社會復健治療，期間為1年；
    (3)、預防再犯所為之必要命令：按時至臺北市立聯合醫院
    松德院區依醫師指示服用藥物治療至無須服用為止，且不得
    無故未依醫師之指示配合接受精神治療及心理輔導逾3次；
    緩起訴處分期間應依通知按時至臺灣臺北地方法院檢察署
    觀護人室進行追蹤輔導及尿液毒品檢驗，檢驗結果須呈陰性
    反應…等緩起訴處分條件，緩起訴期間自98年8月14日起至
    100 年8月13日止，詎被告經上開戒癮治療處所及該署觀護
    人室多次通知到院進行戒癮治療、定期追蹤輔導及尿液毒品
    檢驗，被告均無故未到場進行戒癮及尿液毒品檢驗，有上開
    緩起訴處分書、該署檢察官緩起訴處分命令通知書、送達證
    書、臺北市立聯合醫院松德院區成癮防治二級毒品緩起訴戒
    癮治療報表、撤銷緩起訴處分書、送達證書在卷可按。從而
    ，被告經合法通知而未於檢察官指定之期限內完成戒癮治療
    ，至為明確，是檢察官依法撤銷上開緩起訴處分，即於法有
    據，縱令被告事後自行至私人檢驗所進行尿液毒品檢驗及參
    加個案身心靈淨化課程，仍無解於其有未依上開緩起訴處分
    完成戒癮處分及定期追蹤、尿液毒品檢驗之情事。
(二)  再者，被告提出南昌醫學檢驗院99年12月31日、100年4月18
    日之檢驗報告及菩提精舍證明書、個案身心狀態評量，以證
    明其事後已知悔悟而無再施用毒品之情事，而請求從輕量刑
    。然上開檢驗機關所提出及之檢驗報告，並未載明其檢驗方
    式，亦非經政府機關認可具有檢驗尿液有無毒品成分之專門
    鑑驗機構，尚難據此遽為有利被告認定之依憑。至於被告所
    提出之個案身心靈淨化課程證明書、身心狀態評量，亦僅足
    認被告自99年10月至99年12月31日曾參與該宗教團體所舉辦
    之身心靈淨化課程，惟本件被告施用毒品犯行，足以戕害其
    身心，滋生其他犯罪，惡化治安，嚴重損及公益，且核諸被
    告本件所為已係三犯施用毒品，並於前次施用毒品案件有期
    徒刑3月執行完畢後5年內，再犯本件施用毒品行為，足見被
    告漠視法律，毫無悔悟自新之心，況被告本件犯行亦構成累
    犯加重事由，是原審依刑法第57條規定審酌量刑，並依累犯
    規定加重其刑，其量刑尚無違法不當。另關於易科罰金之折
    算標準，依刑法第41條第1項前段規定，最高為3,000元折算
    1日，最低為1,000元折算1日，原審諭知以1,000元折算1日
    ，顯然亦已斟酌全盤情節。綜此而論，自難認原審量刑失當
    ，有應予撤銷而改判較輕之刑之理由。綜上，本件被告上訴
    為無理由，應予駁回。
五、至被告及其辯護人雖以被告自行戒斷毒癮，已知悔悟等情請
    求宣告緩刑，惟被告被告本件所為已係三犯施用毒品，且其
    於95年9月間，因施用毒品案件，經士林法院以95年度士簡
    字第1067號判處有期徒刑3月確定，甫於95年11月7日易科罰
    金執行完畢，本件再犯施用毒品，係成立累犯，核與刑法第
    74條第1項所規定之緩刑條件已有不符，況被告於本件犯行
    前，已歷經觀察、勒戒及刑之執行，即已明知甲基安非他命
    為毒品危害防制條例列管之第二級毒品，依法不得持有、施
    用，竟仍繼續施用，其行逕甚為不當，是認上開宣告刑仍有
    執行之必要，而無從宣告緩刑，併此說明。
據上論斷，應依刑事訴訟法第455條之1第1項、第3項、第368條
，判決如主文。
本案經檢察官黃碧玉到庭執行職務。
中    華    民    國   100    年    4     月    29    日
                  刑事第十四庭  審判長法  官  吳冠霆
                                      法  官  賴武志
                                      法  官  李殷君
以上正本證明與原本無異。
本件不得上訴。
                                      書記官  殷玉芬
中    華    民    國   100    年    5     月    3     日
附錄本案論罪科刑法條全文：
毒品危害防制條例第11條
持有第一級毒品者，處3年以下有期徒刑、拘役或新臺幣5萬元以
下罰金。
持有第二級毒品者，處2年以下有期徒刑、拘役或新臺幣3萬元以
下罰金。
持有專供製造或施用第一、二級毒品之器具者，處1年以下有期
徒刑、拘役或新臺幣1萬元以下罰金。
持有毒品達一定數量者，加重其刑至二分之一，其標準由行政院
定之。